# 请教陈版主一个关于减资的问题，十分感谢！

提问人：威塔 时间：2017-10-31 13:43:09
陈版主您好，有家有限责任公司股东以房产（评估值）溢价增资了，因房产权属有瑕疵，准备通过减资的形式剥离这部分资产，现在股东可以通过冲减注册资本和资本公积的方式来减掉这部分的实物出资吗？非常感谢陈版！

回答人：chenyiwei
建议考虑： 1 、该房产的估值是否因未考虑权属瑕疵而不合理？ 2 、该房屋是否实际由该公司使用？ 3 、剥离后该房屋是否继续由该公司使用？